【裁判字號】    89,台非,321
【裁判日期】    890915
【裁判案由】    偽造貨幣
【裁判全文】
最高法院刑事判決                                八十九年度台非字第三二一號
    上訴人  最高法院檢察署檢察總長
    被  告  甲○○
右上訴人因被告偽造貨幣案件，對於台灣台北地方法院中華民國八十九年六月八日第
一審確定簡易判決（八十九年度店簡字第三五四號，聲請處刑案號：台灣台北地方法
院檢察署八十九年度偵字第三四四八號），認為部分違法，提起非常上訴，本院判決
如左：
    主  文
原判決關於緩刑違背法令部分撤銷。
    理  由
非常上訴理由稱：「一按判決不適用法則或適用不當者，為違背法令；又前未曾受有
期徒刑以上刑之宣告，而受二年以下有期徒刑、拘役或罰金之宣告或前受有期徒刑以
上刑之宣告，執行完畢或赦免後五年以內未受有期徒刑之宣告，認以暫不執行為適當
者，始得宣告緩刑。刑事訴訟法第三百七十八條及刑法第七十四條定有明文。經查本
件被告甲○○因行使偽造之紙幣，經台灣台北地方法院判處有期徒刑三年二月，緩刑
四年確定，有該院八十九年度店簡字第三五四號刑事簡易判決附卷可稽。揆諸首開說
明，被告既係受二年以上有期徒刑之宣告，即不得宣告緩刑，詎原判決竟為緩刑之宣
告，顯有判決適用法則不當之違法。二案經確定，爰依刑事訴訟法第四百四十一條、
第四百四十三條提起非常上訴，以資糾正」等語。
本院按：緩刑之宣告，除須以未曾受有期徒刑以上刑之宣告，或前受有期徒刑以上刑
之宣告，執行完畢或赦免後，五年以內未曾受有期徒刑以上刑之宣告外，尚須以其宣
告刑為二年以下有期徒刑、拘役或罰金，且認以暫不執行為適當，為其要件，刑法第
七十四條定有明文；故被告之宣告刑，如逾越二年以上有期徒刑者，即不得諭知緩刑
，否則即有適用法則不當之違背法令，如經判決確定，即得據以提起非常上訴。本件
被告甲○○因偽造貨幣案件，經台灣台北地方法院檢察署檢察官以八十九年度偵字第
三四四八號聲請處刑書聲請以簡易判決處刑，嗣經台灣台北地方法院於八十九年六月
八日以八十九年度店簡字第三五四號簡易判決，依行使偽造之紙幣罪，處被告有期徒
刑三年二月，併宣告緩刑四年，未上訴第二審而告確定，有該案卷可稽。則原判決既
對被告處以有期徒刑三年二月，顯已逾二年以上有期徒刑之宣告刑，依首揭說明，自
不合於緩刑之條件，依法不得予以宣告緩刑，乃原判決竟併為緩刑四年之諭知，其適
用法則自有不當。案經確定，非常上訴意旨，執以指摘，洵有理由，惟此違誤，尚非
不利於被告，應由本院僅將原判決關於緩刑違背法令部分撤銷，以資糾正。
據上論結，應依刑事訴訟法第四百四十七條第一項第一款前段，判決如主文。
中      華      民      國    八十九    年      九      月     十五     日
                              最高法院刑事第一庭
                                  審判長法官  施  文  仁
                                        法官  張  淳  淙
                                        法官  林  永  茂
                                        法官  蕭  仰  歸
                                        法官  林  秀  夫
      右正本證明與原本無異
                                              書  記  官
中      華      民      國    八十九    年      九      月    二十一    日


司法院資訊處製作；財團法人民間司法改革基金會備份。
